【裁判字號】    90,訴,1203
【裁判日期】    900426
【裁判案由】    損害賠償
【裁判全文】
臺灣臺北地方法院民事判決  九十年度訴字第一二○三號
    原      告  甲○○
    送達代收人  陳秀雄
    被      告  乙○○
右當事人間請求損害賠償事件，本院判決如左：
    主    文
原告之訴及假執行之聲請均駁回。
訴訟費用由原告負擔。
    事    實
甲、原告方面：
一、聲明：
（一）被告應給付原告之岳父公司（同成電機股份有限公司）新台幣（下同）五十一
      萬六千一百六十六元，及自起訴狀繕本送達翌日起至清償日止，按年息百分之
      五計算之利息。
（二）願供擔保請准宣告假執行。
二、陳述：
（一）被告於民國（下同）八十九年五月二十六日晚間十時四十五分許，駕駛其所有
      ，車號5L-218之營業小客車，在台北市○○路往東之辛亥隧道，因未維持行車
      之安全距離，致撞損原告之岳父公司（同成電機股份有限公司）所有，車號為
      EV-0613之自用小客車。
（二）原告所有之上揭車輛經送修理，計花費五十一萬六千一百六十六元，是原告請
      求被告依民法第一八四條之規定，賠償原告之岳父公司（同成電機股份有限公
      司）上揭修理費用。
三、證據：提出照片、自訴書、協調過程報告書、估價單、行車執照等影本為證。
乙、被告方面：
    本件未經言詞辯論，是無被告之聲明及陳述。
    理    由
一、按「原告之訴，依其所訴之事實，在法律上顯無理由者，法院得不經言詞辯論，
    逕以判決駁回之。」民事訴訟法第二百四十九條第二項定有明文；次按「原告起
    訴於當事人適格有欠缺者，係屬訴無理由，法院應以判決駁回之。」最高法院二
    十九年度抗字第三四七號判例足資參照。而所謂之當事人適格，乃指當事人就具
    體特定之訴訟，得以自己之名義為原告或被告，而受為訴訟標的法律關係之本案
    判決之資格而言，故在給付之訴，原告須主張其為訴訟標的法律關係之權利主體
    ，他造為訴訟標的法律關係之義務主體，其當事人始為適格，併先敘明。
二、經查，本件原告起訴聲明，係請求被告應給付「原告之岳父公司（同成電機股份
    有限公司）」五十一萬六千一百六十六元，及自起訴狀繕本送達翌日起至清償日
    止，按年息百分之五計算之利息，而非向原告為給付。核其內容，原告既非主張
    自己為法律關係之權利主體，則其率爾以自己名義提起訴訟，揆諸前揭法條，當
    事人即非適格，而應以判決駁回之。
三、從而，原告起訴既不具當事人適格，則其提起本件訴訟在法律上即顯無理由，是
    無須經言詞辯論，逕予駁回之。又原告受敗訴判決，其假執行之聲請即失所依據
    ，應併予駁回。
四、結論：本件原告之訴為無理由，依民事訴訟法第二百四十九條第二項、第七十八
    條，判決如主文。
中      華      民      國    九十      年      四      月    二十六    日
                                            民事第三庭法      官  林鴻達
右為正本係照原本作成
如對本判決上訴，須於判決送達後廿日內向本院提出上訴狀
中      華      民      國    九十      年      四      月    二十六    日
                                                      法院書記官  林秀娥


司法院資訊處製作；財團法人民間司法改革基金會備份。
